# 请教陈版：融资租赁业务一定计入资产处置损益吗？

提问人：xuehaiwuya0326 时间：2022-12-13 17:26:47
陈版您好：
A公司主营停车场设备的销售及提供安装服务。A公司与客户间存在如下两种业务模式：
1 、A公司与客户签订销售合同，约定A公司向客户销售停车设备并负责安装调试，A公司按照销售业务确认收入；
2 、A公司将停车设备安装在客户停车场，作为固定资产核算。A公司与客户签订租赁合同，将设备出租给客户使用，分期收款（合计收款金额等销售现值），租赁期基本为资产的寿命期，到期后设备基本报废。该业务按照融资租出模式确认为资产处置损益。
请问：以上两种业务的处理是否存在瑕疵？
如否，两种模式下，本质上相当于转移了设备的全部风险和报酬，一种计入营业收入一种计入资产处置损益科目，是否合理？
此处的资产处置损益是否可以列示为经常性损益？
感谢陈版

回答人：chenyiwei
根据《企业会计准则第 21 号——租赁（ 2018 年修订）》第四十二条：
生产商或经销商作为出租人的融资租赁，在租赁期开始日，该出租人应当按照租赁资产公允价值与租赁收款额按市场利率折现的现值两者孰低确认收入，并按照租赁资产账面价值扣除未担保余值的现值后的余额结转销售成本。
生产商或经销商出租人为取得融资租赁发生的成本，应当在租赁期开始日计入当期损益。
据此，如果本企业是租赁物的生产商或经销商，则此时的融资租赁等同于分期收款销售商品，可以确认收入和成本，而不是资产处置损益。

提问人：xuehaiwuya0326 时间：2022-12-14 16:20:00
感谢陈版解惑，还有点疑问向您请教：
按如上处理，对于出租业务，销售方是否可以不用将达到预定使用状态的设备作为固定资产核算，虽然拥有所有权，而是直接结转为主营业务成本？

回答人：chenyiwei
交付客户时（控制权转移时）直接从库存商品成本转主营业务成本。